臺灣臺中地方法院刑事判決　　　　　　　　　　　　　九十一年度自字第二二三號
　　自　訴　人　大和機車出租有限公司
　　代　表　人　甲○○
　　代　理　人　乙○○
　　被　　　告　戊○○
右列被告因違反動產擔保交易法案件，經自訴人提起自訴，本院判決如左：
    主  文
戊○○動產擔保交易之債務人，意圖不法之利益，將標的物遷移，致生損害於債權人
，處拘役伍拾日，如易科罰金，以參佰元折算壹日。
    事  實
一、戊○○於民國九十年八月三日，與大和機車出租有限公司（下稱大和公司）訂立
    動產擔保交易附條件買賣之契約，以分期付款之方式，向大和公司購買車牌號碼
    ＩＬＢ—五七二號重型機車一部（下稱系爭機車），約定總價金新台幣（下同）
    四萬九千三百十元，除頭期款三千元先行給付外，其餘價款自九十年九月五日起
    至九十一年七月五日止，每月一期，共分十一期，每期給付四千二百十元，並約
    定系爭機車存放地點為戊○○位於臺中市○區○○街七八號之租屋處，在分期款
    項未付清之前，系爭機車所有權仍屬於大和公司所有，戊○○僅得依約占有使用
    ，不得任意遷移、出賣、出質或為其他處分。詎戊○○於取得系爭機車後，竟意
    圖不法之利益，於九十年八月中旬某日，將系爭機車遷離原約定存放地點，並拒
    不繳納任何分期款項，致生損害於大和公司。嗣經大和公司多次派員前往上址，
    催討分期款項及要求取回系爭機車，均未有所獲，始查悉上情。
二、案經被害人大和公司提起自訴。
    理  由
一、訊據被告戊○○固承認曾於右揭時地，以分期付款方式，向自訴人大和公司購買
    系爭機車，並於九十年八月中旬，將系爭機車遷離原約定存放地點之事實，惟矢
    口否認有何意圖不法利益，將標的物遷移之犯行，辯稱：伊於九十年八月中旬，
    在臺中市○區○○街七八號租屋處，將系爭機車交給訂約之連帶保證人丁○○使
    用，丁○○說他會負責繳納分期付款，伊不知道丁○○事後沒有去繳云云。經查
    ：被告上開犯罪事實，業經自訴人代理人乙○○於本院審理時指訴綦詳（見本院
    卷第一八頁），並有契約書影本及存證信函影本各一紙附卷可稽（見本院卷第五
    、五之一頁）。雖被告以前詞置辯，然依自訴人代理人乙○○所述：「‧‧‧我
    們接獲警方通知，系爭機車因為無牌照駕駛被民權派出所舉發違規，當時警察有
    通知我到派出所，騎系爭機車的人叫丙○○，我有拿被告的照片給丙○○指認，
    他說就是被告於二個月前在台中火車站交給他使用‧‧‧」等語（見本院卷第八
    三頁），及自訴人代理人乙○○提出之舉發違反道路交通管理事件通知單影本三
    份（見本院卷第八六頁正、反面）顯示：丙○○曾分別於九十一年五月十三日下
    午四時四十五分、六月十四日上午十一時，騎乘系爭機車，行經臺中市○○路與
    三民路口、民權路與博館路口時，因使用註銷號牌行駛道路、牌照吊扣期間行駛
    公路、駕駛執照吊扣期間駕車之事由，遭西區派出所警員林明煌、民權派出所警
    員陳政佑舉發違規，足見被告所辯：伊將系爭機車交給連帶保證人丁○○使用云
    云，並非屬實。況縱依被告所辯，其確實將系爭機車交給丁○○使用，惟被告身
    為動產擔保交易之債務人，未經徵得債權人即自訴人同意，即擅自將系爭機車遷
    離原約定存放地點，並轉讓予他人使用，亦無解於被告違反動產擔保交易法第三
    十八條刑責之成立。
二、核被告所為，係犯動產擔保交易法第三十八條之動產擔保交易人意圖不法利益，
    將標的物遷移，致生損害債權人罪。爰審酌被告於本院審理時未能坦承犯行，欠
    缺悔過之具體表現，迄未與自訴人達成和解等一切情狀，量處如主文所示之刑，
    並諭知易科罰金之折算標準。
據上論斷，應依刑事訴訟法第三百四十三條、第二百九十九條第一項前段，動產擔保
交易法第三十八條，刑法第十一條前段、第四十一條第一項前段，罰金罰鍰提高標準
條例第一條前段、第二條，判決如主文。
中      華      民      國      九十一    年      九    月    二十四    日
                                臺灣臺中地方法院刑事第四庭
                                    審判長法  官  鄭  文  祺
                                          法  官  張  靜  琪
                                          法  官  羅  智  文
右正本證明與原本無異。
如不服本判決，應於判決送達後十日內向本院提出上訴狀，上訴於臺灣高等法院臺中
分院( 須附繕本 )。
                                          書記官
中      華      民      國      九十一    年    九    月    二十五    日
動產擔保交易法第三十八條
動產擔保交易之債務人，意圖不法之利益，將標的物遷移、出賣、出質、移轉、抵押
或為其他處分，致生損害於債權人者，處三年以下有期徒刑、拘役或科或併科六千元
以下之罰金。
